【裁判字號】    89,訴,1608
【裁判日期】    891013
【裁判案由】    毒品危害防制條例
【裁判全文】
臺灣臺中地方法院刑事判決                        八十九年度訴字第一六０八號
    公  訴  人  臺灣臺中地方法院檢察署檢察官
    被      告  乙○○
    選任辯護人  王文聖
右列被告因毒品危害防制條例案件經檢察官提起公訴 (八十九年度偵字第七六六八號
) 本院判決如左：
    主      文
乙○○共同販賣第二級毒品，處有期徒刑柒年。
    事      實
一、乙○○於民國八十九年五月八日下午四時許，在台中市○○路○段一二一號九樓
    之三十七室，與綽號「阿賢」之男子，共同以新臺幣（下同）三千五百元之代價
    販賣第二級毒品安非他命一包，重約八公克，與室友甲○○施用，於同年五月九
    日下午七時許，為警持搜索票前往上址查獲，扣有甲○○所有安非他命０．八公
    克，經深入追查，侯某始供出上情。
二、案經台中市警察局第五分局移送臺灣臺中地方法院檢察署檢察官偵查起訴。
    理      由
一、訊據被告乙○○，固自承有轉交甲○○所有三千五百元與綽號「阿賢」之不詳姓
    名之男子，惟矢口否認有販賣安非他命與侯某之犯行，辯稱：八十九年五月八日
    上午九時許，在上址「阿賢」交付一小包安非他命與侯某，因侯某沒錢，到同日
    晚九時許，始拿三千五百元給伊，伊則轉交予「阿賢」並非伊販賣與侯某等語。
    惟右開事實，業經證人甲○○在警訊及偵審中均指證，安非他命是乙○○拿給他
    的，在警訊時被告乙○○亦坦承「該包安非他命為阿賢親自送到甲○○居所，親
    自交付給我，同日下午二十一時，我親自交付三千五百元給阿賢：：：，因甲○
    ○亦在場，我隨即將該包安非他命轉手給侯某，當時「阿賢」並未告知其價錢為
    何。按現場交付毒品而不言價格，顯非泛泛之交，其實當時真正的價格，乙○○
    與綽號阿賢的男子已有默契，無庸多言，且有扣案屬甲○○所有之第二級毒品安
    非他命０．八公克，雖乙○○拒不供出「阿賢」之真正身分，惟其販賣毒品之犯
    行，已足以認定。
二、核被告所為，係犯毒品危害防制條例第四條第二項之罪，被告與綽號「阿賢」之
    男子有犯意之連絡及行為之分擔，均為共同正犯，緩審酌一切犯罪情狀、目的、
    動機及對社會之危害等情量處如主文所示之刑，用資薄儆。毒品安非命在另案扣
    押，故不予宣告沒收。
據上論結應依刑事訴訟法第二百九十九條第一項前段，毒品危害防制條例第四條第二
項、刑法第十一條前段、第二十八條，判決如主文。
中      華      民      國      八十九      年      十    月    十三    日
                                      臺灣臺中地方法院刑事第三庭
                                          法  官  陸  炎  榮
右正本證明與原本無異。
如不服本判決，應於判決送達後十日內向本院提出上訴狀( 應附繕本 )，上訴於臺灣
高等法院臺中分院。
                                          書記官
中      華      民      國      八十九      年      十    月    十三    日


司法院資訊處製作；財團法人民間司法改革基金會備份。
